臺灣板橋地方法院刑事判決　　　　　　 100年度易字第2130號
公　訴　人　臺灣板橋地方法院檢察署檢察官
被　　　告　林志彥
上列被告因違反毒品危害防制條例案件，經檢察官提起公訴（10
0 年度毒偵字第3817號），被告於本院準備程序中就被訴事實為
有罪之陳述，經告知被告簡式審判程序之旨，並聽取當事人之意
見後，本院裁定進行簡式審判程序，判決如下：
    主  文
林志彥施用第二級毒品，累犯，處有期徒刑陸月，如易科罰金，
以新臺幣壹仟元折算壹日。扣案之吸食器壹組沒收之。
    事  實
一、林志彥前因施用毒品案件，經依本院以96年度毒聲字第1678
    號裁定送勒戒處所觀察、勒戒後，認無繼續施用毒品之傾向
    ，由臺灣板橋地方法院檢察署檢察官以97年度毒偵緝字第37
    7 號為不起訴處分確定；復因施用毒品案件，經本院以98年
    度簡字第10241 號判處有期徒刑5 月確定，於99年7 月14日
    易科罰金執行完畢；再因施用毒品案件，經本院以99年度簡
    字第8336號判處有期徒刑4 月確定，於100 年2 月22日易科
    罰金執行完畢。詎其猶未戒除毒癮，明知甲基安非他命係毒
    品危害防制條例所列之第二級毒品，依法不得持有、施用，
    竟仍基於施用第二級毒品甲基安非他命之犯意，於100 年4
    月10日23時許，在新北市○○區○○路二段650 號住處內，
    將甲基安非他命放入玻璃球吸食器燒烤之方式，施用甲基安
    非他命1 次。嗣經警於100 年4 月12日上午8 時50分許，持
    本院核發之搜索票，至林志彥位在新北市○○區○○路二段
    650 號3 樓之住處執行搜索，當場扣得其所有供己施用甲基
    安非他命所用之吸食器1 組，並經林志彥同意採集其尿液檢
    體送驗後，結果安非他命類呈陽性反應，始悉上情。
二、案經新北市政府警察局刑事警察大隊移送臺灣板橋地方法院
    檢察署檢察官偵查起訴。
    理  由
一、按除被告所犯為死刑、無期徒刑、最輕本刑為3 年以上有期
    徒刑之罪或高等法院管轄第一審案件者外，於第一次審判期
    日前之準備程序進行中，被告先就被訴事實為有罪之陳述時
    ，審判長得告知被告簡式審判程序之旨，並聽取當事人、代
    理人、辯護人及輔佐人之意見後，裁定進行簡式審判程序，
    刑事訴訟法第273 條之1 第1 項定有明文。經核本件被告所
    犯係死刑、無期徒刑、最輕本刑為3 年以上有期徒刑以外之
    罪，其於準備程序中就被訴事實為有罪之陳述，經法官告知
    簡式審判程序之旨，並聽取公訴人、被告之意見後，本院爰
    依首揭規定，裁定改進行簡式審判程序，合先敘明。
二、上揭犯罪事實，業據被告林志彥於本院審理時坦承不諱，且
    其於100 年4 月12日所採驗之尿液，經送往臺灣檢驗科技股
    份有限公司以GC/ MS方法（氣相層析/ 質譜儀法）檢驗，結
    果確呈第二級毒品甲基安非他命之陽性反應，此有該公司10
    0 年4 月28日報告編號UL/2011/00000000號濫用藥物檢驗報
    告、新北市政府警察局刑事警察大隊毒品案件被移送人姓名
    及代碼對照表各1 紙在卷可稽，復有扣案之吸食器1 組可資
    佐證，足認被告上揭自白核與事實相符，應堪採信。是本件
    事證明確，被告犯行洵堪認定，應予依法論科。
三、核被告所為，係犯毒品危害防制條例第10條第2 項之施用第
    二級毒品罪。被告施用甲基安非他命前持有甲基安非他命之
    低度行為，應為施用之高度行為所吸收，不另論罪。又被告
    有事實欄所載之科刑紀錄與執行情形，有臺灣高等法院被告
    前案紀錄表1 份在卷可查，其於有期徒刑執行完畢後5 年以
    內，故意再犯本件有期徒刑以上之罪，為累犯，應依刑法第
    47條第1 項之規定加重其刑。爰審酌被告前已因施用毒品案
    件經觀察、勒戒，其未思改過自新，竟再為本件施用毒品犯
    行，顯然先前所受保安處分及刑之宣告、執行，均未收矯治
    、警惕之效，被告既無確實戒毒之決心，已難自拔，自應施
    以相當之刑罰，以期收教化之功能，兼衡其於本院審理時自
    知事證明確而坦承施用犯行之犯後態度，暨其施用毒品犯行
    所生危害，主要以自戕身心健康為主，對於他人生命、身體
    、財產等法益，尚未查得重大直接危害等一切情狀，量處如
    主文所示之刑，並諭知易科罰金之折算標準，以資懲儆。至
    公訴人請求量處有期徒刑7 月，核屬過重，本院認以量處如
    主文所示之刑為適當，附此敘明。
四、扣案之吸食器1 組，係被告所有且供本件施用甲基安非他命
    犯行所用之物，業據其供承在卷（本院卷第24頁反面），爰
    依刑法第38條第1 項第2 款之規定宣告沒收。至扣案之含第
    三級毒品愷他命1 包、改造槍1 支、小砂輪機1 支、改造工
    具1 批等物，因與本件被告施用第二級毒品犯行無涉，爰不
    於本案宣告沒收，附此敘明。
據上論斷，應依刑事訴訟法第273 條之1 第1 項、第299 條第1
項前段，毒品危害防制條例第10條第2 項，刑法第11條前段、第
47條第1 項、第41條第1 項前段、第38條第1 項第2 款，判決如
主文。
本案經檢察官張瑞玲到庭執行職務。
中    華    民    國    100    年    8    月    18    日
                  刑事第十六庭      法  官    魏俊明
上列正本證明與原本無異。
如不服本判決，應於判決送達後10日內敘明上訴理由，向本院提
出上訴狀 (應附繕本) ，上訴於臺灣高等法院。其未敘述上訴理
由者，應於上訴期間屆滿後20日內向本院補提理由書「切勿逕送
上級法院」。
                                    書記官    陳香君
中    華    民    國   100    年    8     月    18    日
附錄本案論罪科刑法條全文：
毒品危害防制條例第10條
施用第一級毒品者，處6 月以上5 年以下有期徒刑。
施用第二級毒品者，處3 年以下有期徒刑。